Maximiliano Varas Diciembre 17, 1997

maximilianovarasg@gmail.com • +56965868694 • RUT: 19.625.057-3 • in 🜎

Augusto Leguía Norte, #70 • Las Condes • Región Metropolitana • Chile

Antecedentes Personales



Fecha de Nacimiento: 17 de Diciembre del 1997

Lugar de Nacimiento: Valdivia, Región de los Ríos, Chile

Edad: 27 años
Nacionalidad: Chilena
Estado Civil: Soltero

Cédula de Identidad: 19.625.057-3

Descripción

Soy Ingeniero Civil Eléctrico, especializado en el área de Energía e Inteligencia Computacional. Me interesan las energías renovables, la planificación, operación y mercados eléctricos, así como el desarrollo de modelos predictivos para su aplicación tanto en el sector energético como en finanzas. Me caracterizo por ser responsable, proactivo, detallista y un apasionado por aprender y aplicar nuevas tecnologías.

He desarrollado conocimientos en operación de sistemas eléctricos, generación distribuida, mercados eléctricos, inteligencia computacional, aprendizaje profundo y minería de datos. Estos conocimientos me han permitido trabajar en el área comercial. En mi día a día utilizo Python, manejo bases de datos y grandes volúmenes de información. Mantengo contacto con clientes y, en ocasiones, aplico modelos predictivos con datos del área de energía.

Experiencia

Grupo SAESA

Las Condes, Región Metropolitana, Chile

Ingeniero Mercado de Peajes

Junio, 2024 – actualidad

Gestión de ingresos en transmisión, tanto regulada como dedicada, incluyendo resguardo de ingresos, revisión de balances de energía y potencia, cargo único y peajes de transmisión nacional. Interacción con clientes dedicados y apoyo en la resolución de dudas y conflictos.

Manejo de grandes volúmenes de datos y elaboración de reporterías utilizando Python con librerías como pandas, numpy, plotly, sklearn y pytorch, BeautifulSoup, selenium, requests, así como Dash, Excel, Office y SAP. Automatización de procesos clave para la gerencia.

Apoyo en el proceso de facturación de transmisión dedicada y regulada, cierre contable, desarrollo de business plan, elaboración de outlooks, predicción de demanda y Cmgs, y análisis financiero del área.

Centro de Energía

Santiago, Región Metropolitana, Chile

Profesor Auxiliar - Diplomado de Energías Renovables

Mayo, 2023 – *Septiembre*, 2023

Revisión y actualización de diapositivas de las clases, resolución de consultas realizadas en el foro del diplomado, toma de asistencia y grabación de las clases

Practicante

Abril, 2022 – *Agosto*, 2022

Durante la práctica II, se brindó apoyo a los proyectos proyección de demanda y emisiones mediante la recolección de información, desarrollo de rutinas en python para automatizar procesos y apoyo a investigación.

Coordinador Eléctrico Nacional

Santiago, Región Metropolitana, Chile

Practicante

Enero, 2022 – Febrero. 2022

Se realiza la práctica I en el departamento del Control de la Operación. Se desarrollan labores de organización y elaboración de calendario de pruebas de Potencia Máxima y Consumo Específico Neto de forma automática. Estudio de norma técnica respecto a las pruebas de P_{max} y CEN.

Educación

Universidad de Chile

Santiago, Región Metropolitana, Chile

Ingeniería Civil Eléctrica - Facultad de Ciencias Físicas y Matemáticas

2017 - 2024

Colegio

Curicó, Región del Maule, Chile

San Ramón Nonato

2013 - 2016

Antecedentes académicos

Departamento de Ingeniería Eléctrica

Universidad de Chile, FCFM.

Ayudante del Curso Sistemas digitales

2021 - 2023

Durante esta ayudantía brindé apoyo a los alumnos en el desarrollo de los laboratorios. También realicé correcciones de pruebas e informes.

Ayudante del Curso Tecnologías de Información y de Comunicación

2022 - 2022

Se realizaron labores de corrección de trabajos, pruebas y laboratorios.

Ayudante del Curso Conversión de la Energía y Sistemas Eléctricos

2023 - 2023

Se realizaron labores de corrección de trabajos, pruebas y laboratorios.

Experiencia Extracurricular

Laboratorio de robótica

Universidad de Chile, DCC.

Ayudante de Proyecto

2018 - 2020

Documentación y problemas afines a manejar un brazo robótico.

Miembro de la rama de Balonmano de la FCFM

2017 - 2023

Desde el segundo año de universidad pertenezco a la rama de balonmano, jugando en la posición de pivot.

Club de Balonmano Kutral

Santiago

Miembro del equipo de Balonmano Kutral B

2019 - 2020

Miembro del equipo de balonmano Kutral B, jugando como pivot. Participamos en la liga metropolitana de balonmano.

Conocimientos & Habilidades

Uso de software: Matlab, Python, Java, C, Excel, Word, Power Point, LATEX, DIgSILENT (básico), Plecs, Fico, R (básico), SAS, SQL, Kedro (básico), SAP, DBeaver.

Idiomas: Español (Nativo), Inglés (Intermedio)

Intereses y otros

Intereses: Energías renovables, mercado eléctrico, sistemas de energía y potencia, inteligencia artificial, finanzas, Inversiones.

Actividades: Videojuegos, Handball, Fútbol, Electrónica, Libros, Inversiones.

Referencia

Pablo Droguett

Ingeniero Civil Electricista.

Magíster en Administración (MBA).

Jefe Área Mercado de Peajes, Gerencia Comercial de Transmisión. Grupo SAESA.

+56982357138 **J** pablo.droguett@saesa.cl ■

Carlos Benavides

Ingeniero Civil Electricista.

Magíster en Ciencias de la Ingeniería, mención Ingeniería Eléctrica.

Investigador en Centro de Energía, Universidad de Chile.

+56 9 95789985

cabenavi@centroenergia.cl

cabenavi@centroenergia.cl

✓